# 公司买的名人字画应该在哪个科目中核算

提问人：叶叶 时间：2013-03-06 09:25:18
以公司的名义买的名人字画，会计核算的时候应该在哪个科目中核算，请教各位高人，谢谢！

回答人：chenyiwei
可以看这个帖子中的讨论：http://bbs.esnai.com/forum.php?m ... p;page=1#pid6144650。 你可以用“收藏品”作为关键字搜索本版面的帖子，类似讨论有很多。